【裁判字號】    95,易,452
【裁判日期】    951124
【裁判案由】    竊盜等
【裁判全文】
臺灣雲林地方法院刑事判決               95年度易字第452號
公  訴  人  臺灣雲林地方法院檢察署檢察官
被      告  丙○○
上列被告因竊盜案件，經檢察官聲請簡易判決處刑（95年度偵字
第3307號），本院虎尾簡易庭（95年度虎簡字第382 號），認為
不宜以簡易判決處刑，移送本院刑事庭，改依通常程序審理，於
準備程序中，被告就被訴事實為有罪之陳述，經本院合議庭裁定
由受命法官獨任依簡式審判程序審理，判決如下：
    主  文
丙○○連續攜帶兇器竊盜，累犯，處有期徒刑壹年貳月。
    犯罪事實
一、丙○○前因竊盜案件，分別經臺灣高等法院壹南分院及本院
    判處有期徒刑2 年6 月及6 月確定，2 案接續執行，於95年
    4 月16日因縮刑期滿執行完畢。詎丙○○竟不知悔改，基於
    意圖為自己不法所有及毀損之概括犯意，連續為以下竊盜及
    毀損犯行：
  (一)丙○○於95年6 月7 日上午2 時40分許，攜帶客觀上足以對
    人之生命、身體、安全構成威脅，具有危險性而可認為兇器
    之剪刀及螺絲起子各1 把，在雲林縣西螺鎮○○里○○路東
    南國中大門對面，先以剪刀剪斷甲○○所有車牌號碼969-GV
    號大貨車之警報器電線，毀壞該警報器，再以螺絲起子撬開
    該車車門，竊取無線電車裝台1 台（型號：KENWOOD.V7），
    得手後，並於同日下午1 時許，將該竊得之無線電車裝台以
    新台幣3,500 元之代價，售予不知情之雲林縣斗南鎮○○路
    200 之1 號立達無線通信器材行負責人王長俊。
  (二)丙○○於同日上午3 時30分許，持上開剪刀及螺絲起子，在
    雲林縣西螺鎮○○里○○○路省錢超市旁，先以剪刀剪斷乙
    ○○所有車牌號碼688-QK號大貨車之警報器電線後，再著手
    以螺絲起子撬開該車車門，欲竊取車內財物，惟因丙○○無
    法將車門撬開，警報器又響聲大作，丙○○害怕遭人發現而
    旋即離去，因而竊盜未遂。
二、案經雲林縣警察局西螺分局報告臺灣雲林地方法院檢察署檢
    察官偵查聲請簡易判決處刑。
    理  由
一、程序方面：
    本件被告丙○○所犯為死刑、無期徒刑、最輕本刑三年以上
    有期徒刑及高等法院管轄第一審案件以外之罪，並經被告於
    準備程序進行中，就前揭被訴事實為有罪之陳述，經法官告
    知簡式審判程序之旨，並聽取公訴人、被告等之意見後，合
    議庭認為適宜，依刑事訴訟法第273 條之1 第1 項之規定，
    裁定進行簡式審判程序。
二、認定犯罪事實所憑之證據及理由：
  (一)證人甲○○於警詢之證述：足以證明車牌號碼969-GV號大貨
    車之警報器電線遭剪斷，並被竊走無線電車裝台1 台（型號
    ：KENWOOD.V7）之事實。
  (二)證人乙○○於警詢及偵查中之證述：足以證明車牌號碼688-
    QK號大貨車之警報器電線遭剪斷，車門有遭撬過之痕跡，然
    未被竊走財物。
  (三)證人王長俊於警詢之證述：足以證明被告確有持竊得之無線
    電車裝台1 台售予證人王長俊之事實。
  (四)贓物認領保管單1紙。
  (五)贓物照片2張、現場照片4張。
  (六)中古對講機行動電話話機買賣切結書：足以證明被告確有持
    竊得之無線電車裝台1 台售予證人王長俊之事實。
  (七)被告丙○○於警詢、偵查中及本院審理時之自白。
  (八)綜上，足認被告丙○○自白與事實相符，應可採信，本件事
    證明確，被告犯行應堪認定。
三、論罪科刑之理由：
  (一)被告行為後，刑法及刑法施行法業於94年2 月2 日經總統以
    華總一義字第09400014901 號令修正公布，並於95年7 月1
    日施行（下稱新刑法，修正前刑法下稱舊刑法），參酌最高
    法院95年5 月23日刑事庭第8 次會議決議，新刑法第2 條第
    1 項之規定，係規範行為後法律變更所生新舊法律比較適用
    之準據法，於新刑法施行後，應適用新刑法第2 條第1 項之
    規定，為「從舊從輕」之比較。另於比較時應就罪刑有關之
    共犯、未遂犯、想像競合犯、牽連犯、連續犯、結合犯，以
    及累犯加重、自首減輕暨其他法定加減原因（如身分加減）
    與加減比例等一切情形，本於統一性及整體性原則，綜其全
    部罪刑之結果而為比較。本案涉及法律變更之部分經附表所
    示比較新舊刑法之規定，以舊刑法有利於被告，依新刑法第
    2 條第1 項規定，自應適用行為時之舊法。
  (二)按刑法第321 條第1 項第3 款之攜帶兇器竊盜罪，係以行為
    人攜帶兇器竊盜為加重條件，此所謂兇器，其種類並無限制
    ，凡客觀上足以對人之生命、身體、安全構成威脅，具有危
    險性之兇器均屬之，且只須行竊時攜帶此種具有危險性之兇
    器為已足，並不以攜帶之初有行兇之意圖為必要，最高法院
    79年度臺上字第5253號判例意旨可資參照。查被告丙○○行
    竊時所持之剪刀及螺絲起子各1 支，既能剪斷電線及撬開車
    門，顯係銳利且質地堅硬，客觀上足以對人之生命、身體構
    成危害，為具有危險性之兇器。核被告丙○○就犯罪事實一
    (一)所為，係犯刑法第321 條第1 項第3 款之攜帶兇器竊盜罪
    及第354 條之毀損罪；就犯罪事實一(二)所為，被告雖已著手
    竊盜行為之實施，並剪斷警報器電線，惟未生竊得財物之結
    果，其竊盜犯罪尚屬未遂，係犯同法第321 條第2 項、第1
    項第3 款之攜帶兇器竊盜未遂罪、第354 條之毀損罪。又被
    告就犯罪事實(一)、(二)，其所犯竊盜及毀損2 罪間，均有方法
    結果之牽連關係，依修正前刑法第55條之規定，均應分別從
    較重之攜帶兇器竊盜罪及攜帶兇器竊盜未遂罪處斷。
  (三)被告丙○○先後2 次竊盜及竊盜未遂行為，均時間緊接，犯
    罪構成要件相同，顯皆係基於概括犯意為之，為連續犯，應
    依修正前刑法第56條之規定論以攜帶兇器竊盜既遂1 罪，並
    加重其刑。
  (四)被告丙○○前因竊盜案件，分別經臺灣高等法院臺南分院及
    本院判處有期徒刑2 年6 月及6 月確定，2 案接續執行，於
    95 年4月16日因縮刑期滿執行完畢。有臺灣高等法院被告前
    案紀錄表在卷可稽，被告於5 年內再犯本件有期徒刑以上之
    罪，為累犯，應依修正前刑法第47條之規定，加重其刑，並
    遞加重之。
  (五)爰審酌被告丙○○年紀輕輕，不知努力上進，不思依靠自己
    之能力賺取金錢，一再竊取他人之財物，且其甫於95年4 月
    16日因竊盜案件執行有期徒刑完畢出監，於出監後未及2 個
    月，竟再度行竊，其竊盜行為造成他人生活上之不便及財產
    上之損失，惟其犯後坦承犯行，態度良好，頗有悔悟之意，
    衡其犯罪手法及情狀尚稱和平等一切情狀，爰量處如主文所
    示之刑。
  (六)被告丙○○供犯本罪所用之剪刀及螺絲起子各1 把，並未扣
    案，且業經被告丟棄不知去向，此亦經被告供明在卷，爰不
    另為沒收之諭知。
四、適用之法律：
  (一)刑事訴訟法第452 條、第273 條之1 第1 項、第299 條第1
    項前段。
  (二)刑法第2 條第1 項前段、修正前刑法第56條、刑法第321 條
    第1 項第3 款、第354條、修正前刑法第55條、第47條。
本案經檢察官朱健福到庭執行職務
中    華    民    國    95    年    11    月    24    日
                  刑事第六庭  法  官  蔡世芳
以上正本證明與原本無異。
如不服本判決，應於判決送達後10日內，向本院提出上訴狀。（
須附繕本）
                              書記官  葉政
中    華    民    國    95    年    11    月    24    日
附錄本案論罪科刑條文：
中華民國刑法第321條第1項第3款
（加重竊盜罪）
犯竊盜罪而有左列情形之一者，處 6 月以上、 5 年以下有期徒
刑：
三  攜帶兇器而犯之者。
中華民國刑法第354條
（毀損器物罪）
毀棄、損壞前二條以外之他人之物或致令不堪用，足以生損害於
公眾或他人者，處2 年以下有期徒刑、拘役或5 百元以下罰金。
  附表：
┌──┬────────────┬─────────────┬──────┐
│比較│  舊刑法於本案適用之    │  新刑法於本案適用之      │依從舊從新原│
│法條│  法律效果              │  法律效果                │則比較結果  │
├──┼────────────┼─────────────┼──────┤
│刑法│按「連續數行為而犯同一之│連續犯之規定已刪除，則被告│自以舊刑法以│
│第56│罪名者，以一罪論。但得加│所犯數罪應分論併罰。      │一罪論對被告│
│條  │重其刑至二分之一。」，舊│                          │較有利。    │
│    │刑法第56條定有明文。則被│                          │            │
│    │告於本案係基於概括犯意連│                          │            │
│    │續竊盜，依此規定，應以一│                          │            │
│    │罪論。                  │                          │            │
├──┼────────────┼─────────────┼──────┤
│刑法│按「一行為而觸犯數罪名，│按「一行為而觸犯數罪名者，│比較新舊法之│
│第55│或犯一罪而其方法或結果之│從一重處斷。但不得科以較輕│規定，修正後│
│條  │行為犯他罪名者，從一重處│罪名所定最輕本刑以下之刑。│之規定並非較│
│    │斷。」，舊刑法第55條定有│」，新刑法第55條定有明文。│有利於被告，│
│    │明文。則被告所犯上述各罪│新刑法已刪除牽連犯之規定，│應適用行為時│
│    │即應從一重處斷。        │則被告所犯上述各罪應依數罪│之法律，即適│
│    │                        │併罰之規定分論併罰。      │用修正前刑法│
│    │                        │                          │第55條牽連犯│
│    │                        │                          │之規定，較有│
│    │                        │                          │利於被告。  │
├──┼────────────┼─────────────┼──────┤
│刑法│按「受有期徒刑之執行完畢│按「受徒刑之執行完畢，或一│不論依新法或│
│第47│，或受無期徒刑或有期徒刑│部之執行而赦免後，五年以內│舊法，被告均│
│條  │一部之執行而赦免後，五年│故意再犯有期徒刑以上之罪者│構成累犯，故│
│    │以內再犯有期徒刑以上之罪│，為累犯，加重本刑至二分之│被告行為時之│
│    │者，為累犯，加重本刑至二│。」，新刑法第47條定有明文│舊法對被告並│
│    │分之一。」，舊刑法第47條│，依此規定，被告為累犯。  │無不利。    │
│    │定有明文，依此規定，被告│                          │            │
│    │為累犯。                │                          │            │
├──┴────────────┴─────────────┴──────┤
│綜合比較結果：                                                          │
│本件上述條文依舊刑法對被告2 人均較為有利或並無不利，綜其全部罪刑之比較，│
│應以舊刑法較有利於被告，故本案應一體適用舊刑法。                        │
└────────────────────────────────────┘


司法院資訊處製作；財團法人民間司法改革基金會備份。
